臺灣臺北地方法院刑事裁定　　　　　　 100年度聲字第1119號
聲　請　人　臺灣臺北地方法院檢察署檢察官
被　　　告　吳佳遠
上列聲請人聲請單獨宣告沒收違禁物案件，本院裁定如下：
    主  文
扣案如附表所示之物均沒收銷燬。
    理  由
一、本件聲請意旨略以：被告吳佳遠基於施用第二級毒品之概括
    犯意，於民國九十五年三月下旬及九十五年六月二十六日七
    時許往前回溯九十六小時內某時，在臺北市○○○路與敦化
    南路口等處，連續施用第二級毒品ＭＤＭＡ，為警於九十五
    年六月十六日凌晨二時許、九十五年六月二十五日十九時許
    ，先後在臺北市中山區○○○路○段四十八號前、臺北市中
    山區○○○路○段五巷九號前查獲，並分別扣得其所持有之
    第二、三級毒品ＭＤＭＡ、Ｋ他命二小包，及ＭＤＭＡ二十
    一顆、大麻二包、Ｋ他命三十小包，經依本院以九十五年度
    毒聲字第六九六號裁定令入臺灣臺北看守所附設勒戒處所觀
    察、勒戒，認其有繼續施用毒品之傾向，復由本院以九十八
    年度毒聲字第一二七號裁定令入戒治處所強制戒治，期間為
    一年，嗣被告經執行強制戒治屆滿七月二日後，經臺灣新店
    戒治所認戒治處遇成效評定合格，而報請停止戒治後，經臺
    灣臺北地方法院檢察署檢察官以九十八年度戒毒偵字第二七
    二號為不起訴處分確定。惟查獲之第二級毒品大麻、ＭＤＭ
    Ａ藥錠經送鑑定後，分別檢出含第二級毒品大麻、ＭＤＭＡ
    成分，依毒品危害防制條例第二條第二項第二款及第十一條
    第二項之規定，均屬違禁物，爰均依刑法第三十八條第一項
    第一款、第二項、第四十條第二項及毒品危害防制條例第十
    八條第一項前段之規定聲請單獨宣告沒收銷燬等語。
二、按持有第二級毒品，係犯毒品危害防制條例第十一條第二項
    之罪，故第二級毒品係屬違禁物。次按違禁物，不問屬於犯
    人與否，均沒收之，且得單獨宣告沒收，而查獲之毒品及專
    供製造或施用毒品之器具，不問屬於犯人與否，均沒收銷燬
    之，刑法第三十八條第一項第一款、第二項、第四十條第二
    項及毒品危害防制條例第十八條第一項前段分別定有明文。
三、經查，被告基於施用第二級毒品之概括犯意，於九十五年三
    月下旬及九十五年六月二十六日上午七時許往前回溯九十六
    小時內某時，在臺北市○○○路與敦化南路口等處，連續施
    用第二級毒品ＭＤＭＡ，為警於九十五年六月十六日凌晨二
    時許、九十五年六月二十五日下午七時許，先後在臺北市中
    山區○○○路○段四十八號前、臺北市中山區○○○路○段
    五巷九號前查獲，經依本院以九十五年度毒聲字第六九六號
    裁定令入臺灣臺北看守所附設勒戒處所觀察、勒戒，認其有
    繼續施用毒品之傾向，復由本院以九十八年度毒聲字第一二
    七號裁定令入戒治處所強制戒治，期間最長不得逾一年，嗣
    被告經執行強制戒治屆滿七月二日後，經臺灣新店戒治所認
    戒治處遇成效評定合格，而報請停止戒治後經檢察官准許釋
    放，再經臺灣臺北地方法院檢察署檢察官以九十八年度戒毒
    偵字第二七二號為不起訴處分確定等情，有前開裁定、不起
    訴處分書等件在卷可證，自足堪認定。又扣案之藍色藥錠二
    顆，經送臺北市政府警察局以氣相層析質譜分析法鑑驗結果
    ，檢出第二級毒品ＭＤＡ成分，總重０．六二公克，驗餘０
    ．二九公克，此有臺北市政府警察局九十五年十二月十八日
    北市鑑毒字第七四七號鑑驗通知書一紙在卷可證（見九十五
    年度毒偵字第一七七０號卷第七七頁）；另扣案之藍灰色藥
    丸二十一顆、菸草二包，經送台灣檢驗科技股份有限公司以
    ＥＩＡ酵素免疫分析法初步檢驗，再依氣相層析質譜儀法確
    認檢驗結果，前者判定為ＭＤＭＡ類陽性反應，後者判定為
    大麻類陽性反應，毛重二五．五公克，鑑驗使用０．二二五
    公克等情，此有上開公司九十五年七月十一日濫用藥物檢驗
    報告二紙在卷可證（見九十五年度偵字第一四九一三號卷第
    四一頁、第四二頁）。是檢察官聲請本院單獨宣告沒收如附
    表所示之物，核與前揭規定，並無不合，應予准許。至於鑑
    驗用罄之含ＭＤＡ成分之藍色藥錠、含ＭＤＭＡ成分之藍灰
    色藥錠、大麻菸草等，均已不復存在，爰不諭知沒收銷燬，
    併此敘明。又被告於九十八年一月十六日二十二時二十分許
    ，於臺北市中山區○○○路二一五巷九號三樓Ａ室為警查獲
    扣得之搖頭丸十二粒、大麻一包（見九十八年度毒偵緝字第
    二二號卷第十三頁之扣押物品目錄表），雖似亦為違禁物，
    惟未在本件聲請人聲請單獨宣告沒收之範圍內，應由檢察官
    另行處理，附此敘明。
四、爰依毒品危害防制條例第十八條第一項前段，刑法第三十八
    條第一項第一款、第二項、第四十條第二項之規定，裁定如
    主文。
中    華    民    國   100    年    4     月    28    日
                    刑事第九庭  法  官  劉素如
上正本證明與原本無異。
如不服本裁定，應於裁定送達後5 日內向本院提出抗告狀。
                                書記官  陳育君
中    華    民    國   100    年    4     月    28    日
  附表
┌──┬─────┬──────┬───────┬──────┐
│編號│物品名稱  │   數 量    │    備  註    │ 保管字號   │
│    │          │            │              │            │
├──┼─────┼──────┼───────┼──────┤
│ 一 │藍色藥錠  │二顆（驗餘重│檢出第二級毒品│臺灣臺北地方│
│    │          │量共０．二九│ＭＤＡ成分    │法院檢察署九│
│    │          │公克）      │              │十五年度綠保│
│    │          │            │              │字第二四０四│
│    │          │            │              │號          │
├──┼─────┼──────┼───────┼──────┤
│ 二 │藍灰色藥丸│二十顆      │檢出ＭＤＭＡ類│臺灣臺北地方│
│    │          │            │陽性反應      │法院檢察署九│
│    │          │            │（鑑驗使用一顆│十五年度藍保│
│    │          │            │）            │字第二０四一│
│    │          │            │              │號          │
├──┼─────┼──────┼───────┼──────┤
│ 三 │菸草      │二包（驗餘重│檢出大麻類陽性│臺灣臺北地方│
│    │          │量共計二五．│反應          │法院檢察署九│
│    │          │二七五公克）│              │十五年度青保│
│    │          │            │              │字第六四二號│
└──┴─────┴──────┴───────┴──────┘
上正本證明與原本無異。
如不服本裁定，應於裁定送達後五日內向本院提出抗告狀。